!!!spanish.lexc!!!

Multichar_Symbols +1C +2C +3C +V +Sg +Pl +1P +2P +3P +Masculino +Feminino +Infinitivo +PresenteIndicativo +PreteritoImperfecto +PreteritoIndefinido +Futuro +Condicional +SubjuntivoPresente +SubjuntivoImperfecto +SubjuntivoPosesivo +SubjuntivoFuturo +Affirmativo +Gerundio +Participio +Infinitivo ll ch


LEXICON Root

Adj ;
Noun ;
Verb ;


########## LOS ADJETIVOS ######################################################
LEXICON Adj

descoligado Ainf ;
español Ainf ;
difícil Ainf ;
grande Ainf ;
baladí Ainf ;
blanco Ainf ;
feliz Ainf ;
voraz Ainf ;


########## Regular adjectives' rules ############
LEXICON Ainf

+A+Sg:^0 #;
+A+Pl:^s #;


########## LOS NOMBRES ########################################################
LEXICON Noun

alelotipo Ninf ;
banastero Ninf ;
cipera Ninf ;
empollón Ninf ;
empopada Ninf ;
óryx Ninf ;
libro Ninf ;
luz Ninf ;
ñoñez Ninf ;
penetrador Ninf ;
peneuvista Ninf ;
plácet Ninf ;
rigurosidad Ninf ;
quebraza Ninf ;

u+N+Sg:^u #;
u+N+Pl:^úes #;

########## Singular/Plural for regular nous #####
LEXICON Ninf

+N+Sg:^0 #;
+N+Pl:^s #;


########## LOS VERBOS #########################################################
LEXICON Verb

ab V1 ;
abaj V1 ;
agarb V1 ;
ca V2 ;
viv V3 ;

########## First Conjugación Verbs ##############
LEXICON V1

ar+V+1C+Infinitivo:^ar #;
ar+V+1C+Participio+Sg+Masculino:^ado #;
ar+V+1C+Participio+Pl+Masculino:^ados #;
ar+V+1C+Participio+Sg+Feminino:^ada #;
ar+V+1C+Participio+Pl+Feminino:^adas #;
ar+V+1C+Gerundio:^ando #;

ar+V+1C+PresenteIndicativo+1P+Sg:^o #;
ar+V+1C+PresenteIndicativo+2P+Sg:^as #;
ar+V+1C+PresenteIndicativo+3P+Sg:^a #;
ar+V+1C+PresenteIndicativo+1P+Pl:^amos #;
ar+V+1C+PresenteIndicativo+2P+Pl:^áis #;
ar+V+1C+PresenteIndicativo+3P+Pl:^an #;

ar+V+1C+PreteritoImperfecto+1P+Sg:^aba #;
ar+V+1C+PreteritoImperfecto+2P+Sg:^abas #;
ar+V+1C+PreteritoImperfecto+3P+Sg:^aba #;
ar+V+1C+PreteritoImperfecto+1P+Pl:^ábamos #;
ar+V+1C+PreteritoImperfecto+2P+Pl:^abais #;
ar+V+1C+PreteritoImperfecto+3P+Pl:^aban #;

ar+V+1C+PreteritoIndefinido+1P+Sg:^é #;
ar+V+1C+PreteritoIndefinido+2P+Sg:^aste #;
ar+V+1C+PreteritoIndefinido+3P+Sg:^ó #;
ar+V+1C+PreteritoIndefinido+1P+Pl:^amos #;
ar+V+1C+PreteritoIndefinido+2P+Pl:^asteis #;
ar+V+1C+PreteritoIndefinido+3P+Pl:^aron #;

ar+V+1C+Futuro+1P+Sg:^aré #;
ar+V+1C+Futuro+2P+Sg:^arás #;
ar+V+1C+Futuro+3P+Sg:^ará #;
ar+V+1C+Futuro+1P+Pl:^aremos #;
ar+V+1C+Futuro+2P+Pl:^aréis #;
ar+V+1C+Futuro+3P+Pl:^arán #;

ar+V+1C+Condicional+1P+Sg:^aría #;
ar+V+1C+Condicional+2P+Sg:^arías #;
ar+V+1C+Condicional+3P+Sg:^aría #;
ar+V+1C+Condicional+1P+Pl:^aríamos #;
ar+V+1C+Condicional+2P+Pl:^aríais #;
ar+V+1C+Condicional+3P+Pl:^arían #;

ar+V+1C+SubjuntivoPresente+1P+Sg:^e #;
ar+V+1C+SubjuntivoPresente+2P+Sg:^es #;
ar+V+1C+SubjuntivoPresente+3P+Sg:^e #;
ar+V+1C+SubjuntivoPresente+1P+Pl:^emos #;
ar+V+1C+SubjuntivoPresente+2P+Pl:^éis #;
ar+V+1C+SubjuntivoPresente+3P+Pl:^en #;

ar+V+1C+SubjuntivoImperfecto+1P+Sg:^ara #;
ar+V+1C+SubjuntivoImperfecto+2P+Sg:^aras #;
ar+V+1C+SubjuntivoImperfecto+3P+Sg:^ara #;
ar+V+1C+SubjuntivoImperfecto+1P+Pl:^áramos #;
ar+V+1C+SubjuntivoImperfecto+2P+Pl:^arais #;
ar+V+1C+SubjuntivoImperfecto+3P+Pl:^aran #;

ar+V+1C+SubjuntivoPosesivo+1P+Sg:^ase #;
ar+V+1C+SubjuntivoPosesivo+2P+Sg:^ases #;
ar+V+1C+SubjuntivoPosesivo+3P+Sg:^ase #;
ar+V+1C+SubjuntivoPosesivo+1P+Pl:^ásemos #;
ar+V+1C+SubjuntivoPosesivo+2P+Pl:^aseis #;
ar+V+1C+SubjuntivoPosesivo+3P+Pl:^asen #;

ar+V+1C+SubjuntivoFuturo+1P+Sg:^are #;
ar+V+1C+SubjuntivoFuturo+2P+Sg:^ares #;
ar+V+1C+SubjuntivoFuturo+3P+Sg:^are #;
ar+V+1C+SubjuntivoFuturo+1P+Pl:^áremos #;
ar+V+1C+SubjuntivoFuturo+2P+Pl:^areis #;
ar+V+1C+SubjuntivoFuturo+3P+Pl:^aren #;

ar+V+1C+Affirmativo+2P+Sg:^a #;
ar+V+1C+Affirmativo+3P+Sg:^e #;
ar+V+1C+Affirmativo+1P+Pl:^emos #;
ar+V+1C+Affirmativo+2P+Pl:^ad #;
ar+V+1C+Affirmativo+3P+Pl:^en #;

########## Second Conjugación Verbs ##############
LEXICON V2

er+V+2C+Invinitivo:^er #;
er+V+2C+Participio+Sg+Masculino:^ido #;
er+V+2C+Participio+Pl+Masculino:^idos #;
er+V+2C+Participio+Sg+Feminino:^ida #;
er+V+2C+Participio+Pl+Feminino:^idas #;
er+V+2C+Gerundio:^iendo #;

er+V+2C+PresenteIndicativo+1P+Sg:^o #;
er+V+2C+PresenteIndicativo+2P+Sg:^es #;
er+V+2C+PresenteIndicativo+3P+Sg:^e #;
er+V+2C+PresenteIndicativo+1P+Pl:^emos #;
er+V+2C+PresenteIndicativo+2P+Pl:^éis #;
er+V+2C+PresenteIndicativo+3P+Pl:^en #;

er+V+2C+PreteritoImperfecto+1P+Sg:^ía #;
er+V+2C+PreteritoImperfecto+2P+Sg:^ías #;
er+V+2C+PreteritoImperfecto+3P+Sg:^ía #;
er+V+2C+PreteritoImperfecto+1P+Pl:^íamos #;
er+V+2C+PreteritoImperfecto+2P+Pl:^íais #;
er+V+2C+PreteritoImperfecto+3P+Pl:^ían #;

er+V+2C+PreteritoIndefinido+1P+Sg:^í #;
er+V+2C+PreteritoIndefinido+2P+Sg:^iste #;
er+V+2C+PreteritoIndefinido+3P+Sg:^ió #;
er+V+2C+PreteritoIndefinido+1P+Pl:^imos #;
er+V+2C+PreteritoIndefinido+2P+Pl:^isteis #;
er+V+2C+PreteritoIndefinido+3P+Pl:^ieron #;

er+V+2C+Futuro+1P+Sg:^aré #;
er+V+2C+Futuro+2P+Sg:^arás #;
er+V+2C+Futuro+3P+Sg:^ará #;
er+V+2C+Futuro+1P+Pl:^aremos #;
er+V+2C+Futuro+2P+Pl:^aréis #;
er+V+2C+Futuro+3P+Pl:^arán #;

er+V+2C+Condicional+1P+Sg:^ería #;
er+V+2C+Condicional+2P+Sg:^erías #;
er+V+2C+Condicional+3P+Sg:^aría #;
er+V+2C+Condicional+1P+Pl:^eríamos #;
er+V+2C+Condicional+2P+Pl:^eríais #;
er+V+2C+Condicional+3P+Pl:^erían #;

er+V+2C+SubjuntivoPresente+1P+Sg:^a #;
er+V+2C+SubjuntivoPresente+2P+Sg:^as #;
er+V+2C+SubjuntivoPresente+3P+Sg:^a #;
er+V+2C+SubjuntivoPresente+1P+Pl:^amos #;
er+V+2C+SubjuntivoPresente+2P+Pl:^áis #;
er+V+2C+SubjuntivoPresente+3P+Pl:^an #;

er+V+2C+SubjuntivoImperfecto+1P+Sg:^iera #;
er+V+2C+SubjuntivoImperfecto+2P+Sg:^ieras #;
er+V+2C+SubjuntivoImperfecto+3P+Sg:^iera #;
er+V+2C+SubjuntivoImperfecto+1P+Pl:^iéramos #;
er+V+2C+SubjuntivoImperfecto+2P+Pl:^ierais #;
er+V+2C+SubjuntivoImperfecto+3P+Pl:^ieran #;

er+V+2C+SubjuntivoPosesivo+1P+Sg:^iese #;
er+V+2C+SubjuntivoPosesivo+2P+Sg:^ieses #;
er+V+2C+SubjuntivoPosesivo+3P+Sg:^iese #;
er+V+2C+SubjuntivoPosesivo+1P+Pl:^iésemos #;
er+V+2C+SubjuntivoPosesivo+2P+Pl:^ieseis #;
er+V+2C+SubjuntivoPosesivo+3P+Pl:^iesen #;

er+V+2C+SubjuntivoFuturo+1P+Sg:^iere #;
er+V+2C+SubjuntivoFuturo+2P+Sg:^ieres #;
er+V+2C+SubjuntivoFuturo+3P+Sg:^iere #;
er+V+2C+SubjuntivoFuturo+1P+Pl:^iéremos #;
er+V+2C+SubjuntivoFuturo+2P+Pl:^iereis #;
er+V+2C+SubjuntivoFuturo+3P+Pl:^ieren #;

er+V+2C+Affirmativo+2P+Sg:^e #;
er+V+2C+Affirmativo+3P+Sg:^a #;
er+V+2C+Affirmativo+1P+Pl:^amos #;
er+V+2C+Affirmativo+2P+Pl:^ed #;
er+V+2C+Affirmativo+3P+Pl:^an #;

########## Third Conjugación Verbs ##############
LEXICON V3

ir+V+3C+Infinitivo:^ir #;
ir+V+3C+Participio+Sg+Masculino:^ido #;
ir+V+3C+Participio+Pl+Masculino:^idos #;
ir+V+3C+Participio+Sg+Feminino:^ida #;
ir+V+3C+Participio+Pl+Feminino:^idas #;
ir+V+3C+Gerundio:^iendo #;

ir+V+3C+PresenteIndicativo+1P+Sg:^o #;
ir+V+3C+PresenteIndicativo+2P+Sg:^es #;
ir+V+3C+PresenteIndicativo+3P+Sg:^e #;
ir+V+3C+PresenteIndicativo+1P+Pl:^imos #;
ir+V+3C+PresenteIndicativo+2P+Pl:^ís #;
ir+V+3C+PresenteIndicativo+3P+Pl:^en #;

ir+V+3C+PreteritoImperfecto+1P+Sg:^ía #;
ir+V+3C+PreteritoImperfecto+2P+Sg:^ías #;
ir+V+3C+PreteritoImperfecto+3P+Sg:^ía #;
ir+V+3C+PreteritoImperfecto+1P+Pl:^íamos #;
ir+V+3C+PreteritoImperfecto+2P+Pl:^íais #;
ir+V+3C+PreteritoImperfecto+3P+Pl:^ían #;

ir+V+3C+PreteritoIndefinido+1P+Sg:^í #;
ir+V+3C+PreteritoIndefinido+2P+Sg:^iste #;
ir+V+3C+PreteritoIndefinido+3P+Sg:^ió #;
ir+V+3C+PreteritoIndefinido+1P+Pl:^imos #;
ir+V+3C+PreteritoIndefinido+2P+Pl:^isteis #;
ir+V+3C+PreteritoIndefinido+3P+Pl:^ieron #;

ir+V+3C+Futuro+1P+Sg:^aré #;
ir+V+3C+Futuro+2P+Sg:^arás #;
ir+V+3C+Futuro+3P+Sg:^ará #;
ir+V+3C+Futuro+1P+Pl:^aremos #;
ir+V+3C+Futuro+2P+Pl:^aréis #;
ir+V+3C+Futuro+3P+Pl:^arán #;

ir+V+3C+Condicional+1P+Sg:^iría #;
ir+V+3C+Condicional+2P+Sg:^irías #;
ir+V+3C+Condicional+3P+Sg:^iría #;
ir+V+3C+Condicional+1P+Pl:^iríamos #;
ir+V+3C+Condicional+2P+Pl:^iríais #;
ir+V+3C+Condicional+3P+Pl:^irían #;

ir+V+3C+SubjuntivoPresente+1P+Sg:^a #;
ir+V+3C+SubjuntivoPresente+2P+Sg:^as #;
ir+V+3C+SubjuntivoPresente+3P+Sg:^a #;
ir+V+3C+SubjuntivoPresente+1P+Pl:^amos #;
ir+V+3C+SubjuntivoPresente+2P+Pl:^áis #;
ir+V+3C+SubjuntivoPresente+3P+Pl:^an #;

ir+V+3C+SubjuntivoImperfecto+1P+Sg:^iera #;
ir+V+3C+SubjuntivoImperfecto+2P+Sg:^ieras #;
ir+V+3C+SubjuntivoImperfecto+3P+Sg:^iera #;
ir+V+3C+SubjuntivoImperfecto+1P+Pl:^iéramos #;
ir+V+3C+SubjuntivoImperfecto+2P+Pl:^ierais #;
ir+V+3C+SubjuntivoImperfecto+3P+Pl:^ieran #;

ir+V+3C+SubjuntivoPosesivo+1P+Sg:^iese #;
ir+V+3C+SubjuntivoPosesivo+2P+Sg:^ieses #;
ir+V+3C+SubjuntivoPosesivo+3P+Sg:^iese #;
ir+V+3C+SubjuntivoPosesivo+1P+Pl:^iésemos #;
ir+V+3C+SubjuntivoPosesivo+2P+Pl:^ieseis #;
ir+V+3C+SubjuntivoPosesivo+3P+Pl:^iesen #;

ir+V+3C+SubjuntivoFuturo+1P+Sg:^iere #;
ir+V+3C+SubjuntivoFuturo+2P+Sg:^ieres #;
ir+V+3C+SubjuntivoFuturo+3P+Sg:^iere #;
ir+V+3C+SubjuntivoFuturo+1P+Pl:^iéremos #;
ir+V+3C+SubjuntivoFuturo+2P+Pl:^iereis #;
ir+V+3C+SubjuntivoFuturo+3P+Pl:^ieren #;

ir+V+3C+Affirmativo+2P+Sg:^e #;
ir+V+3C+Affirmativo+3P+Sg:^a #;
ir+V+3C+Affirmativo+1P+Pl:^amos #;
ir+V+3C+Affirmativo+2P+Pl:^id #;
ir+V+3C+Affirmativo+3P+Pl:^an #;
